臺灣高雄地方法院刑事判決　　　　　　　　　　　　九十三年度易字第一五號
　　公　訴　人　臺灣高雄地方法院檢察署檢察官
　　被　　　告　乙○○
右列被告因傷害等案件，經檢察官聲請簡易判決處刑（九十三年度速偵字第八五０號
），經本院認為不應為簡易判決處刑，改依通常程序審判後，經本院合議庭裁定由受
命法官獨任進行簡式審判程序，本院判決如左：
    主  文
乙○○服用酒類，不能安全駕駛動力交通工具而駕駛，處拘役貳拾日，如易科罰金，
以參佰元折算壹日。
傷害部分公訴不受理。
壹、有罪部分：
    事  實
一、乙○○於民國（下同）九十三年六月十三日中午十二時三十分許，在高雄縣杉林
    鄉集來村飲用酒類後，已不能安全駕駛動力交通工具，竟猶駕駛車號YH－9102號
    自小客車繼續行駛，於同日中午一時許，乙○○駕車行經高雄縣杉林鄉臺二十一
    線二十五公里一百公尺處時，適與甲○○所駕駛之車號ZQ－2876號自小貨車同向
    行駛，兩人現場因超車發生爭執，乙○○竟假藉酒意而基於傷害犯意，於停車後
    打開甲○○前揭車輛之駕駛座車門，徒手毆打甲○○，致甲○○因此受有鼻子血
    腫流鼻血、上唇內側裂傷、右前臂擦傷等傷害。嗣經酒精濃度測試結果，乙○○
    呼氣酒精濃度高達每公升零點五三毫克。
二、案經高雄縣政府警察局旗山分局移送台灣高雄地方法院檢察署偵查起訴。
    理  由
一、本件被告所犯均係死刑、無期徒刑、最輕本刑為三年以上有期徒刑以外之罪，其
    等二人於準備程序中就被訴事實為有罪之陳述，經本院告知簡式審判程序之旨，
    並聽取公訴人及被告之意見後，合議庭裁定由受命法官獨任進行簡式審判程序，
    合先敘明。
一、右揭事實業據被告乙○○於警訊、偵查及本院審理中自白承認有喝酒駕車之事實
    ；並經告訴人甲○○警詢時指述綦詳。並有舉發違反道路交通管理事件通知單、
    酒精值測定紀錄表、汽車駕駛人酒後生理協調平衡檢測記錄表及現場照片七張附
    卷可資佐證。
二、按刑法第一百八十五條之三所謂之「不能安全駕駛」，係抽象危險犯，並不以發
    生具體危險為必要。而依醫學實驗證明所得經驗法則，對於吐氣酒精濃度達每公
    升０．二五毫克（ＭＧ／Ｌ）以上時，將使駕駛人產生複雜之技巧障礙、駕駛能
    力變壞之行為表現，肇事比率比一般未飲酒時高出二倍，而吐氣酒精濃度達每公
    升零點五毫克以上時，將使駕駛人產生平衡感與判斷力障礙升高，肇事比率比一
    般未飲酒時高出十倍，甚而如吐氣酒精濃度達每公升零點七五毫克時，駕駛人將
    產生明顯酒醉、步履蹣跚之行為狀態，其肇事比率比一般高二十五倍，達吐氣酒
    精濃度達每公升一毫克時，將造成中度中毒，有步態不穩、噁心、嘔吐、精神混
    惑不清狀態（參見蔡志中著，對飲酒不能安全駕駛之執法研究，司法院第四十六
    期業務研究會講義）。經查，本件被告酒精濃度測試結果，高達零點五三ＭＧ／
    Ｌ，依據上開研究報告有關駕駛人酒後駕車行為表現之結論，足認被告因飲酒已
    至駕駛技巧障礙，視覺及行為反應能力減低，而達不能安全駕駛動力交通工具無
    疑，且被告亦確因此發生交通事故。事證明確，被告犯行洵堪認定。
四、核被告所為係犯刑法第一百八十五條之三服用酒類，不能安全駕駛動力交通工具
    而駕駛罪，爰審酌被告呼氣酒精濃度測試高達每公升零點五三毫克，卻不知謹慎
    ，仍駕駛具有高度危險性之自用小客車，無視於公眾生命財產安全，又與人發生
    道路糾紛並於道路上傷人本應從重量刑，惟念其並無前科，有臺灣高等法院被告
    全國前案紀錄表一份在卷足憑，品性尚屬良好，復坦承犯行，犯後態度良好，所
    生危害尚屬輕微等一切情狀，量處如主文所示之刑，並諭知易科罰金之折算標準
    。
貳、不受理部分：
一、公訴意旨略以：被告乙○○於民國（下同）九十三年六月十三日中午十二時三十
    分許，在高雄縣杉林鄉集來村飲用酒類後，已不能安全駕駛動力交通工具，竟猶
    駕駛車號ＹＨ九一０二號自小客車繼續行駛，於同日中午一時許，乙○○駕車行
    經高雄縣杉林臺二十一線二十五公里一百公尺處時，適與甲○○所駕駛之車號Ｚ
    Ｑ二八七六號自小貨車同向行駛，兩人現場因超車發生爭執，乙○○竟假藉酒意
    而基於傷害犯意，於停車後打開甲○○前揭車輛之駕駛座車門，徒手毆打甲○○
    ，致甲○○因此受有鼻子血腫流鼻血、上唇內側裂傷、右前臂擦傷之傷害。因認
    被告觸犯刑法第二百七十七條第一項之傷害罪嫌。
二、按告訴乃論之罪，告訴人於第一審辯論終結前，得撤回其告訴；又告訴經撤回者
    ，法院應諭知不受理之判決，刑事訴訟法第二百三十八條第一項，及第三百零三
    條第三款定有明文。
三、本件被告係犯刑法第二百七十七條第一項之傷害罪嫌依同法第二百八十七條前段
    之規定，須告訴乃論。茲據告訴人於本院調查中，以書狀撤回告訴，有告訴人九
    十三年十月二十六日撤回告訴狀附卷可稽，揆諸前開說明，爰不經言詞辯論，逕
    為諭知不受理之判決。
參、據上論斷，應依刑事訴訟法第四百五十二條、第二百七十三條之一第一項、第二
    百九十九條第一項前段、第三百零三條第三款、第三百零七條，刑法第一百八十
    五條之三、第四十一條第一項前段，罰金罰鍰提高標準條例第二條判決如主文。
本案經檢察官郭季清到庭執行職務。
中      華      民      國      九十三      年    十一    月    十九    日
                                  臺灣高雄地方法院刑事第八庭
                                      法  官  陳樹村
右正本證明與原本無異。
如不服本判決，應於判決送達後十日內，向本院提出上訴狀。
                                      書記官  李祥銘
中      華      民      國      九十三      年    十一    月    十九    日
